【裁判字號】    92,簡,5
【裁判日期】    921215
【裁判案由】    拆屋還地
【裁判全文】
臺灣屏東地方法院民事判決  九十二年度簡字第五號
    原      告  丙○○○○○○.
    被      告  乙○○
    訴訟代理人  丁○○○
    被      告  甲○○
右當事人間拆屋還地事件，本院於民國九十二年十二月一日辯論終結，判決如左：
    主      文
被告乙○○應將其所有坐落屏東縣車城鄉○街段一五一地號土地應有部分十四分之一
移轉登記予原告。
被告王十分應將其所有坐落屏東縣車城鄉○街段一五一地號土地應有部分十四分之一
移轉登記予原告。
訴訟費用由被告負擔。
    事實及理由
一、原告起訴主張：被告二人於民國八十一年十二月間為平息被告二人之刑事偽造文
    書案件，曾與被告簽定協議書，約定原告應對被告二人撤回刑事之告訴，被告等
    二人則應各將其二人所有坐落屏東縣車城鄉○街段一五一地號土地（以下簡稱系
    爭土地）應有部分七分之一之其中二分之一移轉登記予原告，但因原告當時不具
    自耕農之資格，故約定被告應移轉登記予以訴外人王八郎，以王八郎之名義為信
    託登記，惟原告得隨時終止前開信託契約。嗣因法令變更非自耕農亦得取得農地
    所有權，原告乃終止前開信託契約，並向被告等人請求依約辦理移轉登記予原告
    ，但被告等二人竟僅空言允諾，迄今未依約履行，為此爰依兩造間之協議書，求
    為判決如主第一、二項所示。
二、被告甲○○以：並沒有簽原告所提出簽協議等語置辯，故請求駁回原告之訴。
三、被告乙○○則以：原告提出之協議書雖係伊所親自簽名蓋章，但協議書是要給訴
    外人王清平。且兩造之母親在還沒有過世前，就已經把系爭土地移轉登記給七個
    兒子，而未登記給付女兒即原告等語置辯，故請求駁回原告之之訴。
四、原告起訴之前揭事實，已據其提出協議書一份為證，並經本院調取臺灣屏東地方
    法院八十一年度偵字第七三四六號卷核閱屬實。被告雖以前開情詞置辯，惟查：
    本件協議書上之立協議書人欄以原告為立協議書人之甲方，以訴外人王丁明、王
    清陽、王八郎、王清平及被告二人為乙方。立協議人欄並有原告、甲○○及乙○
    ○等人之簽名及蓋章，協議書之重要內容又蓋有原告、甲○○及乙○○等人之印
    文。此外，甲○○及乙○○均坦承協議書上甲○○及乙○○之簽名為伊等所親簽
    ，乙○○更坦承乙○○之印章為伊所親蓋，則被告等二人就協議書之內容即難諉
    為不知。據此，乙○○辯稱協議書是要給訴外人王清平，甲○○辯稱伊沒有簽協
    議書，均顯然不可採信。原告既已依約於八十一年十二月間具狀並附前開協議書
    影本向臺灣屏東地方法院檢察署檢察官撤回對於被告之刑事告訴。另曾就系爭土
    地移轉登記一事與王八郎達成訴訟上之和解，為本院依職權知悉之事實（見本院
    卷第十八頁筆錄），可見原告已終止其與王八郎間之信託關係。從而，原告依兩
    造之協議書求為判決如主文所示，核無不合，應予准許。
據上論結，原告之訴為有理由，依民事訴訟法第四百三十六條第二項、第七十八條、
第八十五條第一項，判決如主文。
中      華      民      國    九十二    年    十二    月      十五      日
                                    臺灣屏東地方法院民事簡易庭
~B法      官  周群翔
右為正本係照原本作成。
如不服本判決，應於收受送達後二十日內向本院提出上訴書狀（均須按他造當事人之
人數附繕本）。
~B法院書記官  劉淑蓉
中      華      民      國    九十二    年    十二    月      十五      日


司法院資訊處製作；財團法人民間司法改革基金會備份。
